臺灣臺南地方法院刑事判決　　　　　　 95年度簡上字第341號
上　訴　人　臺灣臺南地方法院檢察署檢察官
被　　　告　甲○○
　　　　　　　　　　之2
上列上訴人因被告傷害案件，不服本院95年度簡字第1372號中華
民國95年6月30日第一審簡易判決（聲請簡易判決處刑案號：95
年度偵字第5406號），提起上訴，被告就被訴事實為有罪之陳述
，本院管轄之第二審合議庭裁定進行簡式審判程序，判決如下：
    主  文
上訴駁回。
    事  實
一、甲○○於民國九十四年十月二十八日晚上九時許，搭乘友人
    乙○○（業經檢察官另為不起訴處分）駕駛之車牌號碼063
    －SC（聲請書誤載為036－SC）號自用大貨車，途經國道一
    號時，欲超越車牌號碼WA－0715號自用小客車，因駕駛丙○
    ○未立即讓路而心生不滿。嗣於同日晚上十時四分許，在國
    道一號北向「仁德服務區」加油站入口處，見WA－0715號自
    用小客車，甲○○竟起傷害他人身體之犯意，以拳頭毆擊丙
    ○○頭、臉部，致丙○○受有頭部挫傷、鼻骨骨折及臉部挫
    傷等傷害。
二、案經丙○○訴由內政部警政署公路警察局第四警察隊報請臺
    灣臺南地方法院檢察署檢察官偵查後聲請以簡易判決處刑。
    理  由
一、上開犯罪事實有下列證據足資證明：
  (一)被告自白。
  (二)告訴人丙○○於警局、偵訊及本院審理中指訴。
  (三)證人乙○○於警局、偵訊及本院審理中證述。
  (四)國立成功大學醫學院附設醫院九十四年十月二十九日、九十
    四年十一月八日診斷證明書各一紙、告訴人病歷一份。
二、核被告所為，係犯刑法第二百七十七條第一項普通傷害罪。
    原審以被告事證明確，並審酌被告並無前科、教育程度為高
    中畢業，僅因細故即以暴力傷害他人，造成告訴人骨折，損
    害非輕，犯後固坦認犯行，惟尚未與告訴人和解等一切情狀
    ，依刑事訴訟法第四百四十九條第一項前段，刑法第二百七
    十七條第一項、第四十一條第一項前段，罰金罰鍰提高標準
    條例第一條前段、第二條，判處被告有期徒刑二月，並諭知
    易科罰金之折算標準，認事用法均無違誤。
三、惟被告行為後，於九十四年一月七日修正，同年二月二日公
    布之刑法，業於九十五年七月一日施行，依被告犯罪時即修
    正前刑法第四十一條第一項前段規定：「犯最重本刑為五年
    以下有期徒刑以下之刑之罪，而受六個月以下有期徒刑或拘
    役之宣告，因身體、教育、職業、家庭之關係或其他正當事
    由，執行顯有困難者，得以一元以上三元以下折算一日，易
    科罰金」，再依被告行為時易科罰金之折算標準，即修正前
    罰金罰鍰提高標準條例第二條前段（現已刪除）規定，就其
    原定數額提高為一百倍折算一日，則被告行為時之易科罰金
    折算標準，應以銀元三百元折算一日，經折算為新臺幣後，
    應以新臺幣九百元折算為一日。惟依修正後刑法第四十一條
    第一項前段規定：「犯最重本刑為五年以下有期徒刑以下之
    刑之罪，而受六個月以下有期徒刑或拘役之宣告者，得以新
    臺幣一千元、二千元或三千元折算一日，易科罰金」，比較
    修正前後之易科罰金折算標準，新修正施行之規定並未較有
    利於被告，依刑法第二條第一項前段，仍應適用修正前刑法
    第四十一條第一項前段規定，定其折算標準。
五、原審裁判時，新修正之刑法尚未開始施行，而未及為新舊法
    比較，然原判決依當時法律並無違法之處，量刑亦稱妥適，
    且新舊法比較後，亦無影響原判決之結果。公訴人雖依告訴
    人請求，認：被告毫無悔意，原判決僅判處有期徒刑二月，
    並准易科罰金，上訴聲請撤銷原判決，另為適當之判決。惟
    參照最高法院八十五年度台上字第二四四六號判決揭諸意旨
    ：「刑罰之量定，固屬法院自由裁量之職權行使，但仍應審
    酌刑法第五十七條所列各款事由及一切情狀，為酌量輕重之
    標準，並非漫無限制。在同一犯罪事實與情節，如別無其他
    加重或減輕之原因，下級審法院量定之刑，亦無過重或失輕
    之不當情形，則上級審法院對下級審法院之職權行使，原則
    上應予尊重」，是因本院合議庭認被告係因行車起糾紛而出
    拳傷害告訴人等犯罪事實，與原判決所認相同，且因量刑之
    輕重，屬法院得依職權自由裁量之事項，原判決既已斟酌刑
    法第五十七條各款所列情狀，所處刑度並無明顯違背正義之
    處，又未逾越法定刑度，本院合議庭自應加以尊重，因認公
    訴人上訴為無理由，應予駁回。
據上論斷，應依刑事訴訟法四百五十五條之一第一項、第三項、
第二百七十三條之一第一項、第三百六十八條，判決如主文。
本案經檢察官徐仕瑋到庭執行職務
中　　華　　民　　國　　96　　年　　1 　　月　　12　　日
    　　　　　刑事第三庭審判長法　官  鄧希賢
 　                           法  官  張銘晃
                              法  官  包梅真
以上正本證明與原本無異。
不得上訴。
        　　　　　　　　　　　書記官  李淑秋
中　　華　　民　　國　　96　　年　　1 　　月　　15　　日
附錄本案論罪科刑法條全文
中華民國刑法第277條：
（普通傷害罪）
傷害人之身體或健康者，處 3 年以下有期徒刑、拘役或 1 千元
以下罰金。
犯前項之罪因而致人於死者，處無期徒刑或 7 年以上有期徒刑；
致重傷者，處 3 年以上 10 年以下有期徒刑。
刑法施行法第1之1條：
中華民國94年1月7日刑法修正施行後，刑法分則編所定罰金之貨
幣單位為新臺幣。
94年1月7日刑法修正時，刑法分則編未修正之條文定有罰金者，
自94年1月7日刑法修正施行後，就其所定數額提高為30倍。但72
年6月26日至94年1月7日新增或修正之條文，就其所定數額提高
為3倍。
